臺灣臺中地方法院刑事判決　　　　　　　98年度易字第3873號
公　訴　人　臺灣臺中地方法院檢察署檢察官
被　　　告　張旂禎
上列被告因違反商標法案件，經檢察官提起公訴（98年度偵字第
12148號），本院判決如下：
    主    文
張旂禎無罪。
    理    由
一、公訴意旨略以：被告張旂禎明知「AP RACING 」之「AP」之
    商標圖樣係英商惠那西公司向經濟部智慧財產局申請註冊登
    記獲准取得商標專用權，現仍於專用期間內，非經上開公司
    授權或同意，不得於同一商品使用相同或類似之商標圖樣，
    並不得販賣仿冒該商標之商品。竟於不詳時間，自不詳人販
    入未經授權擅自使用上開商標之煞車卡鉗，而於民國96年底
    ，在位於臺中縣梧棲鎮○○路○ 段248 、250 號之「大昌輪
    胎行」，以新臺幣（下同）2 萬元之價格，販售1 組與址設
    臺北縣三重市○○○路○ 段286 號「明亮汽車精品店」之負
    責人三賢（起訴書誤載為溫三賢；另由臺灣板橋地方法院
    檢察署偵辦中）。三賢於店內，將系爭煞車卡鉗販賣並安
    裝予證人曾建華自小客車上，嗣經曾建華發現產品係仿冒品
    而檢舉查獲。因認被告張旂禎涉嫌違反商標法第82條之明知
    為仿冒商標商品而販賣罪嫌。
二、按犯罪事實應依證據認定之，無證據不得認定犯罪事實；不
    能證明被告犯罪者，應諭知無罪之判決，刑事訴訟法第154
    條第2 項、第301 條第1 項分別定有明文。次按事實之認定
    ，應憑證據，如未能發現相當證據，或證據不足以證明，自
    不能以推測或擬制之方法，以為裁判基礎；又所謂認定犯罪
    事實之證據，係指足以認定被告確有犯罪行為之積極證據而
    言，而認定犯罪事實所憑之證據，雖不以直接證據為限，間
    接證據亦包括在內，然而無論直接或間接證據，其為訴訟上
    之證明，須於通常一般人均不致有所懷疑，而得確信其為真
    實之程度，始得據之為有罪之認定，倘其證明尚未達到此一
    程度，而有合理懷疑存在時，事實審復已就其心證上理由予
    以闡述，敘明其如何無從為有罪之確信，因而為無罪之判決
    ，尚不得任意指為違法（最高法院29年上字第3105號、40年
    台上字第86號、76年台上字第4986號等判例要旨供參）。又
    按檢察官就被告犯罪事實，應負舉證責任，並指出證明之方
    法；因此，檢察官對於起訴之犯罪事實，應負提出證據及說
    服之實質舉證責任；倘其所提出之證據，不足為被告有罪之
    積極證明，或其闡明之證明方法，無從說服法官以形成被告
    有罪之心證，基於無罪推定之原則，自應為被告無罪判決之
    諭知（最高法院92年台上字第128 號判例要旨供參）。
三、經查，公訴意旨認被告涉犯商標法第82條之明知為仿冒商標
    商品而販賣罪嫌，係以：告發人曾建華於警詢指述系爭煞車
    卡鉗係證人三賢販賣並安裝，安裝後發生問題，向經銷商
    查證始知系爭煞車卡鉗係仿冒品等語；另證人三賢於警詢
    及偵查均證述系爭煞車卡鉗係向被告購買等語；及附卷之鑑
    定筆錄、鑑定報告、侵權市值表等，為其主要論據。訊據被
    告張旂禎堅決否認有何違反商標法之犯行，辯稱：伊確實有
    賣煞車卡鉗予證人三賢，但沒有賣「AP RACING 」的煞車
    卡鉗，而是賣E-SPECS 的煞車卡鉗，伊所賣的煞車卡鉗係向
    洪國雄購買，工廠就在臺中，E-SPECS 從開業到現在賣的煞
    車卡鉗從來沒有凸出文字，而扣案之系爭煞車卡鉗有凸出文
    字，卡鉗背面也沒有文字，與伊販售予三賢的煞車卡鉗不
    同等語。
四、證據能力之說明：
(一)、按刑事訴訟法第159 條之1 第1 項、第2 項所定得為證據之
    被告以外之人於審判外向法官所為之陳述，及於偵查中向檢
    察官所為之陳述，除顯有不可信之情況者外，得為證據，包
    括共同被告非以證人身分於審判外向法官及偵查中向檢察官
    所為之陳述，係關於證據能力之規定。倘共同被告在被告本
    人案件調查中，如已轉換為證人，依法具結陳述，並賦予被
    告對該共同被告所為陳述為詰問機會者，法院得依該共同被
    告以被告及證人身分所為之陳述，綜合案內其他調查證據資
    料，本於經驗法則及論理法則為判斷、取捨。並非於被告本
    人案件中，僅能採取共同被告以證人身分所為之陳述作為判
    斷依據，該非以證人身分之共同被告所為陳述，即無證據能
    力（最高法院99年度台上字第3653號判決要旨參照）。本案
    證人三賢於臺灣板橋地方法院98年度簡字第10691 號法院
    審理時向法官所為之陳述（詳該卷第57頁），在渠等任意陳
    述之信用性無疑之情況下，依上開法條規定，其陳述自具有
    證據能力。
(二)、又按被告以外之人於審判外之言詞或書面陳述，除法律有規
    定者外，不得作為證據，刑事訴訟法第159 條第1 項定有明
    文。刑事訴訟法新制採改良式當事人進行主義，為保障被告
    防禦權及維護直接審理與言詞審理原則而酌採英美法之傳聞
    法則，復於第159 條之1 至第159 條之5 增設例外規定，以
    應實務需要，俾符實體真實發現之訴訟目的。又被告以外之
    人於審判外之陳述，雖不符合同法第159 條之1 至第159 條
    之4 規定，但經當事人於審判程序同意作為證據，法院審酌
    該言詞陳述或書面陳述作成時之情況，認為適當者，亦得為
    證據，當事人、代理人或辯護人於法院調查證據時，知有同
    法第159 條第1 項不得為證據之情形，而未於言詞辯論終結
    前聲明異議者，視為有前項之同意，同法第159 條之5 亦有
    明文。蓋傳聞法則之重要理論依據，在於傳聞證據未經當事
    人之反對詰問予以核實，乃予排斥，惟若當事人已放棄對原
    供述人之反對詰問權，於法院審判時表明同意該等傳聞證據
    可作為證據，基於證據資料愈豐富，愈有助於真實發現之理
    念，並貫徹刑事訴訟法修法加重當事人進行主義之精神，確
    認當事人對於證據能力有處分權之制度，傳聞證據經當事人
    同意作為證據，法院認為適當者，亦得為證據。經查，公訴
    人、被告對於全案卷證內之其餘供述證據之證據能力，亦均
    表示無意見（詳本院卷第13頁審判筆錄），故依刑事訴訟法
    第159 條之5 第2 項規定，應視為公訴人、被告均已同意該
    等供述證據均可作為證據，經本院斟酌各該供述證據並非非
    法取得，亦無證明力明顯過低之情形，且經本院於審判期日
    依法進行證據之調查、辯論程序，被告於訴訟上之程序權，
    已受保障，故本案全案卷證內之其餘供述證據，均得認為有
    證據能力。
(三)、另卷附之汽車雜誌廣告影本、露天拍賣網站拍賣公告列印資
    料及經濟部智慧財產局商標資料檢索服務等資料，並不存在
    人對現實情形的知覺、記憶，在表現時經常可能發生的錯誤
    ，當屬非供述證據；而公訴人、被告對於該等證據之證據能
    力均未表示異議，或主張係執法人員違法取得，且查無不得
    作為證據之事由，復與本案待證事實具關聯性，依法自得作
    為證據，而均有證據能力。
五、本院之判斷：
(一)、查系爭煞車卡鉗商品上所使用之「AP RACING 」之「AP」之
    商標圖樣，係英商惠納西公司（WHITNASH PLC）向我國經濟
    部智慧財產局註冊取得商標權，指定使用於汽車、飛機、船
    舶之零組件；即剎車及離合器、煞車及離合器及其液壓啟動
    器之零件、煞車控制閥、踏板盒等商品，尚在專用期限內，
    且實際使用於煞車等商品，為知名之商標等情，為被告所知
    情，且有經濟部智慧財產局商標資料檢索服務資料1 張（見
    警卷第56頁）、證人楊松峰於警詢及本院審理中之證述附卷
    可佐。而系爭煞車卡鉗係證人三賢販售予曾建華而安裝、
    經鑑定結果係屬仿冒品等事實，被告均未爭執，並經證人曾
    建華及楊松峰於警詢之證述（詳警卷第46至47頁、第49頁）
    等在卷可稽，且有扣案之「AP RACING 」煞車卡鉗1 組可佐
    （見本院卷第78頁）。是系爭煞車卡鉗侵害英商惠納西公司
    之已註冊之「AP RACING 」之「AP」之商標圖樣甚為明確，
    合先敘明。
(二)、惟查，證人三賢雖稱扣案之AP RACING 煞車卡鉗係向被告
    購買，惟其於98年2 月19日警詢先證稱：「（警方出示檢舉
    者提供渠之汽車於97年6 月初在臺北縣三重市○○○路○ 段
    286 號『明亮汽車精品店』所安裝之『AP RACING 』卡鉗）
    （煞車系統），是否為貴店家所製作（販賣）安裝？何時？
    何地製造（販售）或替客戶安裝？）碟盤及轉接座為我們製
    作安裝，但「AP RACING 」卡鉗是向臺中一位客戶購買，於
    6 月初在我們店裡為客戶安裝。」「（你能否提供賣家之拍
    賣方式？）以雅虎奇摩網路拍賣進行交易。（前揭之產品你
    製造、加工或替客戶安裝單價多少？進價多少？）…『AP
    RACING』卡鉗進價兩萬…」「（你何時開始製造、加工（販
    售）或替客戶安裝『AP RACING 』卡鉗？）自96年初起製造
    碟盤及轉接座，但無製造『AP RACING 』卡鉗。」「（有無
    專用權人同意或授權你製造使用、加工？或另有權利主張？
    ）沒有。因為並不是我們製造的…」「（你至今總共製造、
    加工、販售或替客戶安裝『AP RACING 』卡鉗數量多少？獲
    利多少？）不是我們製造的，替客戶調貨安『AP RACING 』
    卡鉗共兩組，其他為客戶自行取得並委託我們安裝。」等語
    （詳警卷第42至43頁）；後98年4 月14日於警詢時證稱：「
    （問：你於98年2 月19日10時6 分在本分隊製作詢問筆錄時
    供稱『AP RACING 』卡鉗，是向臺中1 位客戶購買，請你再
    敘明當時情況？）我上次警詢筆錄回家後，再仔細回想當初
    交易情形，交易時間及方式記錯要補正說明，雙方交易並不
    是透過雅虎奇摩拍賣網路拍賣方式成交，而是我在台北縣三
    重市○○○路○ 段286 號經營『明亮汽車精品店』，大約在
    96年底賣方送中古輪胎至我隔壁店家而認識，並介紹他有在
    賣『AP RACING 』卡鉗，可以便宜賣我，1 組算1 萬8 千元
    ，並給我1 張名片有須要可以找他，因該卡鉗品牌是知名品
    牌，且價格便宜，我就隔沒幾天和他聯繫要購買，我就開車
    到臺中面交取貨…我看了覺得是我要的貨，他就再帶我到臺
    中縣梧棲鎮○○路○ 段248 號、250 號（大昌輪胎行）取貨
    （共2 組、金額新臺幣3 萬6 千元）」等語（詳警卷第7 頁
    ）；於檢察官偵訊時又改結證稱：「（『AP RACING 』的煞
    車卡鉗是你跟張旂禎買的嗎？）96年底97年初被告到我隔壁
    的輪胎店賣輪胎我才跟他認識的，他就介紹他有在賣這個東
    西，我有幾個朋友剛好要買，我就跟他買2 組，1 組2 萬元
    。當天我是先去臺中縣沙鹿鎮跟他泡茶聊天，他就拿出1 組
    AP的卡鉗給我看過，後來就帶我到中棲路的大昌輪胎行取貨
    。我總共給他4 萬元。（你給他3 萬6 還是4 萬？）我記得
    是4 萬。（為何警詢說3 萬6 ？）我不懂。」等語（詳偵卷
    第12至13頁）以觀，證人三賢對於購買煞車卡鉗之經過、
    方式、價格等重要項目，前後證述不一，且於第2 次警詢筆
    錄時既改稱係回家仔細回想交易情形始更改證述內容，然於
    偵訊時對所購買之煞車卡鉗價格究竟係3 萬6 千元或4 萬元
    ，再三更異其詞，其證詞是否可信？已非無疑！且證人三
    賢證稱因為有幾個朋友要買卡鉗，才於96年底或97年初向被
    告購買2 組煞車卡鉗，理應於97年初即將所購買之煞車卡鉗
    安裝於車輛上，卻遲至97年6 月初才安裝於證人曾建華之車
    輛上，實有悖常情！則證人三賢安裝於曾建華車輛上之煞
    車卡鉗，是否向被告購買？即令人生疑，難信以為真實。
(三)、再者證人洪國雄於99年2 月10日本院審理時結證稱：「（96
    年間你在哪裡任職？）臺中市南屯區洋鯨企業社，生產汽車
    之避震器及4 活塞即煞車系統。」「（你有無曾經販賣英國
    惠納西之煞車系統給被告？）沒有。」「（洋鯨企業社生產
    的標誌為何？）英文字母E`SPECRACING。」「（扣案的證物
    即仿『AP RACING 』煞車系統是否你賣給被告？）這些卡鉗
    是真的，這不可能是我賣給他的，這些是鑄造而成的，沒有
    辦法事後加工，因為我們公司生產卡鉗是平的，4 個煞車皮
    看不出其是否為『AP RACING 』，除非有噴字，碟盤不是我
    賣給被告，我們洋鯨沒有生產這種碟盤，扣案證物外圈與內
    圈分開的，我們公司有生產，但不是這個樣子，價錢很貴…
    簡言之，扣案證物都不是我賣給被告，也不是我們洋鯨公司
    生產的。」等語（詳本院卷55至56頁）甚詳，核與被告辯稱
    向證人洪國雄購買E-SPECS 煞車卡鉗等語大致相符。參以證
    人即英商惠納西公司臺灣經銷商言泰企業有限公司負責人楊
    松峰於100 年1 月11日本院審理時亦結證稱：「（另外1 個
    卡鉗品牌的卡鉗即E-SPECS ，你是否有賣過這種產品？或聽
    過這種產品？）我在雜誌上看過，應該是國內的品牌，外型
    近似於『AP RACING 』的產品。」等語（詳本院卷第107 頁
    ），益徵證明被告販售之E-SPECS 煞車卡鉗與證人三賢安
    裝於曾建華車輛上之系爭仿「AP RACING 」煞車卡鉗，有所
    不同。縱認被告可能另有管道購得系爭仿冒「AP RACING 」
    煞車卡鉗，然警方至被告位於臺中市○○區○○路2 段248
    號、250 號之住處搜索，亦未扣得涉犯商標法之相關證物，
    有本院98年度聲搜字第1241號搜索票、保安警察第二總隊第
    一大隊扣押物品收據/ 無應扣押物之物證明書在卷（均見警
    卷第19至26頁）可稽。另佐以證人三賢因仿冒「AP」字樣
    及圖，被訴違反商標法案件，其於臺灣板橋地方法院98年度
    簡字第10691 號審理時供承：伊幫曾建華裝的那1 組是伊跟
    張旂禎買的，原本開價56000 元，曾建華殺價到50000 元成
    交…伊幫曾建華裝煞車卡鉗的時候，有說伊幫很多車輛裝過
    此種煞車卡鉗都沒有問題等語（見臺灣板橋地方法院98年度
    簡字第10 691號卷第57頁）以觀，顯見證人三賢為曾建華
    安裝仿冒「AP RACING 」卡鉗之煞車系統外，在此以前已為
    多名客戶安裝過仿冒「AP RACING 」卡鉗之事實，應堪認定
    。是以，若證人三賢上述證述僅曾向被告購買過仿冒「AP
    RACING」卡鉗2 組為實在，則在此之前其為曾建華以外之多
    名客戶安裝過仿冒「AP RACING 」卡鉗之貨源，顯然並非向
    被告所購買所取得，而係證人三賢自行委託不知情之鑄造
    廠開模仿冒「AP RACING 」之卡鉗後，加工、組裝而對外販
    賣無訛。
(四)、次查，證人三賢自97年6 月間起，在臺北縣三重市○○○
    路○ 段286 號明亮汽車精品店內，未得英商惠納西公司之同
    意，擅自在真實年籍、姓名不詳之韓國車商委由其等組裝之
    煞車卡鉗及包裝盒商品上，將近似於註冊商標之「AP」之圖
    樣打印其上，並於97年6 月1 日，將上開仿冒近似「AP 」
    商標之煞車分幫販售予不知情之曾建華，並裝設於曾建華車
    上，而侵害上開公司享有商標專用權之仿冒汽車零件，因而
    遭警於97年10月22日13時30分，前往「明亮汽車精品店」搜
    索時，查扣仿「AP RACING 」之成品卡鉗25組、「AP RACIN
    G 」半成品卡鉗54組、「AP RACING 」包裝盒13捆等物品等
    情，刑事部分，業經臺灣板橋地方法院於99年6 月28日以98
    年度簡字地10691 號判處有期徒刑5 月，嗣經臺灣板橋地方
    法院於99年12月15日以99年度智簡上字第16號駁回上訴確定
    ；而民事部分，亦經臺灣板橋地方法院於99年6 月28日以99
    年度智簡附民字第4 號判處證人茂金、三賢父子應連帶
    給付英商惠納西公司586 萬5 百元在案等節，有上開判決書
    3 份在卷（見本院卷第89頁至90頁、第118 頁至第123 頁）
    可按。且參酌證人三賢於該案偵訊時坦承警方扣得物品係
    一名韓國人委託組裝，伊幫客人作裡面的活塞、油管，而且
    幫忙刻AP RACING 的字樣等語（見臺灣板橋地方法院檢察署
    98年度調偵字第475 號卷第15頁背面）。參以證人三賢除
    接受委託加工製造仿冒「AP RACING 」煞車系統產品外，也
    有自行販賣行為，此觀諸附卷之汽車雜誌「改裝年鑑」廣告
    影本（本院卷第37頁）及露天拍賣網站登錄帳號為「000000
    0000」之會員所刊登之「超質感AP對四卡鉗」拍賣公告、賣
    家基本資料等網路列印資料（本院卷第16至21頁）自明。綜
    上得知，證人三賢店內既存放有為數眾多現成「AP RACIN
    G 」卡鉗之成品、半成品及包裝盒等仿冒「AP」商標及字樣
    等物，足認三賢有自行加工、甚或製造近似「AP RACING
    」煞車系統產品之能力，並將之進而對外販賣之事實，灼然
    甚明。
(五)、證人三賢雖否認上情，並證稱：「（賣家0000000000拍賣
    『AP RACING 』卡鉗資料，0000000000這是你在網路上面刊
    登的拍賣資料嗎？）手機0000000000門號是我的，但是資料
    不是我刊登的，也不是茂金（三賢父親）刊登的，也不
    是我叫別人幫我刊登的，我也不知道網路上面會有我的手機
    號碼，這個電話是我太太用來賣其他物品，我太太也沒有賣
    卡鉗，有可能是我弟弟刊登要賣『AP RACING 』卡鉗。」「
    （你弟弟刊登拍賣『AP RACING 』卡鉗後，你有無接到客戶
    打這支電話跟你聯絡？）沒有經過網站打電話給我，我本來
    就用這支手機做生意，所以有同行的朋友打電話說要跟我買
    煞車卡鉗。「（你為何在你汽車廣告記載有『AP』的產品？
    ）搬過來時，我看到別人的招牌有販賣什麼東西，我認為別
    人有販賣這個東西，所以我認為我可以販賣這個東西，我問
    廣告商人去找這個字體貼上去，不代表我有販賣這個東西。
    」等語（詳本院卷第10 8頁、第110 頁），然證人三賢確
    曾加工、製造及販賣「AP RACING 」煞車卡鉗之事實，已如
    上述，且0000000000號行動電話既係證人三賢做生意所用
    ，衡情當不致交付他人使用。縱認露天拍賣網站上拍賣公告
    非證人三賢自行刊登，證人三賢亦曾事先同意他人刊登
    拍賣仿冒「AP RACING 」卡鉗，否則在網路留上述行動電話
    門號，讓有意購買者均須與證人三賢聯絡，證人三賢豈
    不頻頻接獲尋問電話，而不堪其擾！況且若證人三賢無販
    賣之意，何以未曾向露天拍賣網站管理者或警方告發遭人無
    故使用0000000000門號作為拍賣聯絡之用之理？再者三賢
    如無實際販賣仿冒「AP RACING 」產品，何須在招牌刊登販
    賣AP產品之資訊，令凡前來尋問之顧客失望而歸，亦使己不
    勝其煩，其所述在在與常情相悖，所言不足採信。是證人
    三賢既從事加工製造、販賣仿冒「AP RACING 」煞車卡鉗之
    不法行為，且警方確在其工作場所扣得為數甚多之仿冒「AP
    RACING」卡鉗成品、半成品及外包裝等物，衡諸常情證人
    三賢即無需另向被告購買仿「AP RACING 」煞車卡鉗之必要
    ！從而，證人三賢所述本案系爭「AP RACING 」煞車卡鉗
    係購自被告云云，顯係證人三賢為其涉犯違反商標法案件
    之脫罪卸責之詞，難認其所述屬實，並逕行據以採為不利於
    被告認定之憑據。
(六)、扣案之系爭仿冒「AP RACING 」煞車卡鉗正面之「AP RACIN
    G 」字樣確係凹凸文字，且證人楊松峰於本院99年2 月10日
    審理時結證稱：「（請你檢視本件扣案的卡鉗，扣案的卡鉗
    是製造時就已經仿冒完成，還是有第二次加工的情形？）依
    據專業的判斷，應該是製造時連商標已經打上去，這是經由
    模具鑄造而成，且模具上面有仿冒的商標，沒有經過第二次
    加工，因為扣案的仿冒品上面商標的字母及模具的號碼非常
    清楚，且為凸字，不可能是第二次加工。」等語（詳本院卷
    第59頁反面）；嗣於100 年1 月11日本院審理時復結證稱：
    「（三賢案件之扣案仿冒『AP RACING 』的卡鉗，與上次
    本院開庭當庭拍攝照片本院仿冒之卡鉗是否相同？可以認定
    是屬於同一批製造或同一人製造？）上開這兩種證物就『R
    』仿冒特徵是有相同之處，至於其他加工部分沒有辦法很明
    確的判斷。」「（上次你開庭時，我們有把本案扣案『AP R
    ACING 』成品拿出來看，你作證說該物品應該是整個鑄造完
    成的，三賢案件查扣證物的成品與半成品的卡鉗是否也是
    整個鑄造完成的，一體成形完成的？）是的。」「（本案扣
    案的證物仿冒『AP RACING 』卡鉗之字樣及商標，其正面為
    凹陷文字，背面為凸字字體，三賢案件扣案證物是否如同
    這些照片所示？）就其特徵而言，是相同的。」「（本案證
    物與三賢案件之扣案證物是否仿冒時就鑄造完成？即翻砂
    鑄造完成，沒有事後再製造的情形？）是的，因為半成品還
    沒有上漆，上面就有這些字體的特徵。」等語（詳本院卷第
    106 頁及反面）綦詳，證人係英商惠納西公司臺灣經銷商言
    泰企業有限公司負責人，其對於「AP RACING 」產品特徵自
    然知之甚詳，其證詞堪以採信。故三賢另案為警扣案之仿
    冒「AP RACING 」卡鉗，與其販賣安裝於證人曾建華車輛上
    之仿冒「AP RACING 」卡鉗，應係屬同一批模具所鑄造生產
    。該批模具既係三賢受託加工製造，則扣案之系爭仿冒「
    AP RACING 」煞車卡鉗，顯非向被告購買而取得無疑。
六、綜上所述，系爭仿冒「AP RACING 」煞車卡鉗，應係證人
    三賢自行加工、製造並安裝於證人曾建華之自小客車上，與
    被告販賣與證人三賢之煞車卡鉗不同，已詳如前述，而公
    訴人所舉之前揭證據，其為訴訟上之證明，尚難認已達通常
    一般之人均不致於有所懷疑，而得確信其為真實之程度者，
    則上開證據既不足以證明被告確有明知為仿冒商標商品而販
    賣之犯行，本院復查無其他積極證據足資認定之，則被告被
    訴違反商標法之犯行，即屬不能證明，揆諸前開法條規定及
    判例意旨，自應諭知被告無罪之判決，以示慎審。
七、據上論斷，應依刑事訴訟法第301條第1項，判決如主文。
本案經檢察官林忠義到庭執行職務。
中    華    民    國  100     年    1     月    31    日
                  刑事第十庭    法  官  楊萬益
以上正本證明與原本無異。
如不服本判決應於收受判決後10日內向本院提出上訴書狀，並應
敘述具體理由；其未敘述上訴理由者，應於上訴期間屆滿後20日
內向本院補提理由書（均須按他造當事人之人數附繕本）「切勿
逕送上級法院」。
                                書記官  譚系媛
中    華    民    國  100     年    1     月    31    日